#### Contactar

jesus@jetiradoro.com

www.linkedin.com/in/jetiradoro (LinkedIn)

### Aptitudes principales

**PHP** 

**WAMP** 

MySQL

### Languages

Inglés (Limited Working)
Español (Native or Bilingual)
Catalán (Native or Bilingual)

# Jesús Tirado Ródenas

Senior Web Developer

Mataró

### Extracto

Llevo 10 años dedicandome a la programación con tecnologías web, tanto front como back, aunque principalmente con PHP.

Siempre con un espíritu competitivo de autosuperacion y aprendizaje continuo, absorbiendo y compartiendo conocimientos e inquietudes con los compañeros que me voy encontrando por el camino.

Es un sector que me apasiona y que rara vez lo he considerado un "trabajo", lo califico más como un hobby que me permite realizarme profesionalmente

## Experiencia

Imaxel lab
Desarrollador web
noviembre de 2020 - septiembre de 2021 (11 meses)
España

Programación PHP, WordPress, node.

Refactorización de temas y plugins custom en Wordpress, llevando el código desestructurado a una estructura basada en objetos y metodologías MVC con control de excepciones y flujo de procesos.

Gestión, análisis y extracción de las bases de datos tanto en MySQL como en Postgres

Virtualización de entornos con Docker y sistemas Ubuntu Linux.

Metodología SCRUM y control de versiones con GIT

Fundació Tecnocampus Mataró-Maresme Web Developer octubre de 2013 - noviembre de 2020 (7 años 2 meses) Page 1 of 2 Mataró, Cataluña / Catalunya, España

Desarrollador Web backend y Frontend Analista y Gestión de Bases de Datos

Tecnologías, lenguajes y frameworks: PHP, Javascript, MySQL, Oracle, Laravel, React, VueJS, Codeigniter, Git, Linux

Reestructuración de código obsoleto y migración a sistemas más controlados con Laravel.

Metodología SCRUM y control de versiones con GIT

RTP Ingeniería Programador web 2013 - 2014 (1 año)

Winche Redes Comerciales Programador php, mysql 2011 - 2012 (1 año) Programador Web Explotación de Bases de Datos

### Educación

Institut Obert de Catalunya

Desarrollo de Aplicaciones Multimédia, Informatica · (2010 - 2014)

IES Thos i Codina

Sistemas de telecomunicación i informática, Tecnología informática/ Tecnología de sistemas informáticos · (2000 - 2002)